【裁判字號】    96,易,1154
【裁判日期】    970229
【裁判案由】    竊盜
【裁判全文】
臺灣屏東地方法院刑事判決              96年度易字第1154號
公  訴  人  臺灣屏東地方法院檢察署檢察官
被      告  甲○○
                    （
上列被告因竊盜案件，經檢察官提起公訴（96年度偵字第6790號
），茲因被告就被訴事實為有罪之陳述，經告知簡式審判程序意
旨，並聽取公訴人及被告意見後，本院裁定依簡式審判程序審理
，判決如下：
    主  文
甲○○攜帶兇器竊盜，累犯，處有期徒刑壹年貳月。扣案榔頭壹
把沒收；又攜帶兇器竊盜，累犯，處有期徒刑壹年貳月。扣案榔
頭壹把沒收；應執行有期徒刑貳年貳月。扣案榔頭壹把沒收。
    事  實
一、甲○○有多次犯罪經法院判刑確定並執行完畢之紀錄，最近
    一次受有期徒刑執行係因違反毒品危害防制條例案件，經臺
    灣高雄地方法院97年度上訴字第4141號判處有期徒刑10月確
    定，於民國95年7 月5 日入監執行，96年5 月29日因期滿出
    監執行完畢。
二、詎其經前開有期徒刑執行完畢後5 年內，仍不知悔悟，於96
    年10月28日上午8時30 分許，駕駛車牌號碼PMD-983 號重型
    機車至屏東縣崁頂過溪子段第453-244 地號土地時，因見該
    處由曾立佑經營之魚塭輸水塑膠管上裝有銅質水閥開關1 只
    ，竟基於意圖為自己不法所有之竊盜犯意，持其所有而客觀
    上可供兇器使用之榔頭1 把，橫將該輸水管線破壞以竊取該
    銅質水閥，得手後駕駛原車駛離，並於同日上午8 時40分許
    行經同段第393-1 地號土地時，又另見羅智洲設於該處供農
    田供水使用之抽水馬達水管上，亦裝有銅質水閥開關1 只，
    乃另起意圖為自己不法所有之竊盜犯意，仍持上開榔頭並以
    同一手法竊取該只羅智洲所有之水閥開關，嗣因羅智洲據目
    擊之鄰地農人羅金和急報趕回與村人在附近找尋，於同日上
    午9 時許圍捕逮獲甲○○送辦，旋為警在其車上放置之工具
    袋內起出上開銅質水閥開關2 只及榔頭1 把。
三、案經屏東縣警察局東港分局報告臺灣屏東地方法院檢察署檢
    察官偵查起訴。
    理  由
一、訊據被告甲○○於本院審理時，對其前揭犯罪事實均自白不
    諱，核與證人曾立佑、羅智洲、羅金和於警詢中陳述之情節
    相符，並有扣案榔頭1 把、扣押物品清單、贓物認領保管單
    在及採證照片28幀在卷可稽，被告甲○○自白竊盜犯罪，堪
    認與事實相符。本件被告犯罪事證已臻明確，應依法論科。
二、按刑法第321 條第1 項第3 款之攜帶兇器竊盜罪，係以行為
    人攜帶兇器竊盜為其加重條件，此所謂兇器，其種類並無限
    制，凡客觀上足對人之生命、身體、安全構成威脅，具有危
    險性之兇器均屬之，且祇須行竊時攜帶此種具有危險性之兇
    器為已足，並不以攜帶之初有行兇之意圖為必要，最高法院
    著有79年臺上字第5253號判例。扣案被告甲○○為前開行為
    時所持榔頭係以金屬製造供重擊硬物設計之手工工具，材質
    厚實且易於握持運使，可輕易持對人之生命、身體造成重大
    傷害，顯為具有危險性之兇器。核其前開2 次所為，均係犯
    刑法第321 條第1 項第3 款之攜帶兇器加重竊盜罪。被告甲
    ○○前因違反毒品危害防制條例案件，經臺灣高雄地方法院
    97年度上訴字第4141號判處有期徒刑10月確定，於95年7 月
    5 日入監執行，96年5 月29日因期滿出監執行完畢，有臺灣
    高等法院被告前案紀錄表及臺灣屏東地方法院檢察署刑案資
    料查註紀錄表各1 份在卷可按，乃受徒刑之執行完畢，5 年
    以內因故意而再犯本件有期徒刑以上之罪，應依累犯之規定
    ，加重其刑。又刑罰法規所規定各該特定犯罪，除有原已集
    合多數犯行為構成要件行為態樣或其他特別規定者外，行為
    人主觀上僅須具備對於法條規定各該構成要件之「認識」及
    「意欲」（即構成要件之「知」與「欲」），其主觀不法構
    成要件即已該當，至其動機或在個案中誘發多次行為之共同
    主觀意向聯繫（如概括、整體犯意等）為何，要非所問，今
    被告甲○○前開2 次攜帶兇器竊盜犯行既均具備完整並可獨
    立區隔之主、客觀不法構成要件，應各自成立並論以數罪而
    分論併罰之。
三、爰審酌被告甲○○之年齡、品行、智識能力、犯罪手段、情
    節、所得財物之價值、對於法益侵害之程度，其為62年3 月
    20日出生、受有國中肄業教育程度、業工之人，有警詢年籍
    等資料在卷可參，本件犯罪時年34歲，正值青壯，竟不思進
    取，為求不勞而獲乃竊取他人之物；又其前有多次犯罪經法
    院判決確定而入監執行之紀錄，除前開構成累犯要件部分，
    已如前述，不再重複評價者外，另有：(一)85年間因犯竊盜罪
    經臺灣高雄地方法院85年度易字第5861號判處有期徒刑3 月
    ，緩刑4 年確定；(二)87年因違反肅清煙毒條例案件，經臺灣
    高雄地方法院87年度訴字第565 號判處有期徒刑3 年3 月確
    定，並與前開(一)所示假釋經撤銷部分，接續執行，於87年6
    月26日入監執行，嗣89年5 月16日一度因縮刑假釋出監，惟
    因假釋期間犯後開(三)部分所示之罪經撤銷假釋，於90年12月
    26日入監執行所餘殘刑1 年6 月9 日，至92年5 月25日期滿
    出監執行完畢；(三)89年間再犯竊盜罪，經臺灣高雄地方法院
    89年度易字第5362號判處拘役50日確定，於90年8 月23日入
    監執行，90年10月11日期滿出監執行完畢；(四)93年間三犯竊
    盜罪，經臺灣高雄地方法院93年度易字第578 號判處有期徒
    刑8 月確定；(五)93年間另犯施用毒品罪，經臺灣高雄地方法
    院93年度訴字第1119號判處有期徒刑10月確定，並與上開(四)
    部分所示之刑合併經同院93年度聲字第3188號裁定應執行有
    期徒刑1 年4 月，於93年9 月2 日入監執行，94年10月25日
    期滿出監執行完畢；(六)嗣前開構成累犯部分執行完畢後，於
    本件審理時又另因違反毒品危害防制條例案件，經臺灣高雄
    地方法院96年度訴字第4141號判處有期徒刑10月確定，入監
    執行在即，有臺灣高等法院被告前案紀錄表及臺灣屏東地方
    法院檢察署刑案資料查註紀錄表各1 份在卷可按，素行不良
    ，並考量其本件僅為奪取些許銅器，竟不擇手段，橫將他人
    辛苦經營魚塭、農田之供水管線強加破壞，除致被害人受有
    與其竊盜可得利益迥不相當之重大損害外，並有造成魚塭內
    眾多生靈瞬間暴斃死亡之危險，惡性非輕，及其犯罪經查獲
    後，迄至本院審理時乃自白全部犯行之犯後態度等一切情狀
    ，量處如主文所示之刑，並定其應執行之刑，以資儆懲。
四、扣案榔頭1 把為被告甲○○所有並持供本件犯罪使用之工具
    ，業據其在本院審理時供述在卷，應依刑法第38條第1 項第
    2 款規定為沒收之諭知。
據上論斷，應依刑事訴訟法第273 條之1 第1 項、第299 條第1
項前段，刑法第321 條第1 項第3 款、第47條第1 項、第51條第
5款、第38條第1 項第2 款，判決如主文。
本案經檢察官許英輝到庭執行職務
中    華    民    國    97    年    2     月    29    日
                    刑事第二庭  法  官  陳松檀
以上正本證明與原本無異。
如不服本判決應於收受本判決送達後10日內向本院提出上訴書狀
，其未敘述上訴理由者，並得於提起上訴後10日內向本院補提理
由書狀（均須按他造當事人之人數附繕本）「切勿逕送上級法院
」
中    華    民    國    97    年    2     月    29    日
                                書記官  林祥玉
附錄本判決論罪之法條：
中華民國刑法第321條
犯竊盜罪而有左列情形之一者，處6 月以上、5 年以下有期徒刑
：
一、於夜間侵入住宅或有人居住之建築物、船艦或隱匿其內而犯
    之者。
二、毀越門扇、牆垣或其他安全設備而犯之者。
三、攜帶兇器而犯之者。
四、結夥三人以上而犯之者。
五、乘火災、水災或其他災害之際而犯之者。
六、在車站或埠頭而犯之者。
前項之未遂犯罰之。


司法院資訊處製作；財團法人民間司法改革基金會備份。
